【裁判字號】    92,交聲,1432
【裁判日期】    921226
【裁判案由】    違反道路交通管理處罰條例聲明異議
【裁判全文】
臺灣臺北地方法院交通事件裁定                  九十二年度交聲字第一四三二號
    原處分機關  台北市交通事件裁決所
    受處分人即
    異  議  人  甲○○  男  三十歲（民國六十二年十一月三十日生）
右列受處分人因違反道路交通管理處罰條例案件，對於台北市交通事件裁決所於中華
民國九十二年十一月十四日所為之處分（原處分案號：北市裁三字第裁二二－ＡＨＪ
七００四八八號），聲明異議，本院裁定如左：
    主  文
異議駁回。
    理  由
一、本件聲明異議意旨略以：對當時攔檢員警對事情處理不公，對於申訴回復，員警
    並無照當時發生之情事，照實回答。
二、按汽車駕駛人，駕駛汽車經測試檢定有酒精濃度超過規定標準之情形者，處新台
    幣一萬五千元以上六萬元以下罰鍰，並當場移置保管其車輛及吊扣其駕駛執照一
    年，道路交通管理處罰條例第三十五條第一項第一款定有明文。而道路交通管理
    處罰條例所稱之汽車，依該條例第三條第八款規定包括機器腳踏車。
三、訊之受處分人甲○○固不否認有於民國九十二年九月二十二日二時十四分許，於
    酒醉後騎乘車牌號碼ＤＰＡ—五八０號輕型機車，行經台北市○○○路○段八一
    三號即永吉路口為警臨檢查獲之事實，惟辯稱：當時有二部機車均酒醉違規騎乘
    ，但員警只對伊開單，並未對伊朋友即另一部機車駕駛開單，並不公平，且當時
    員警並未拿出紅單要伊簽名，就拿出錄音機質問伊是否拒簽，又員警扣走機車時
    ，並未交付扣車單，此外，伊當時酒測結果係０‧五多，並非舉發單所記載之０
    ‧四多，而０‧四多的酒測值，係另一部機車駕駛之酒測值等語，惟查：受處分
    人於前開時間地點酒醉駕車之事實，業據證人即開單員警乙○○於本院調查時，
    以具結擔保其供述之真實性並在負擔偽證罪之心理處罰狀態下證稱：「我到永吉
    路上時，看到受處分人騎機車右轉過去，當時我覺得他騎車搖晃感覺，我就轉彎
    過去攔停他」、「另外一台機車，引擎發動著，就是受處分人的朋友，車子壞掉
    了，停在路邊，他們過來要幫他修車，他們當場承認有喝酒，我才請他們過來測
    ，另外那台沒有測，我是親眼目睹受處分人騎車，沒有看到他朋友騎車，測出來
    的數值就是紅單上面的○．四五毫克」、「（酒測幾人）一個，因為那台我沒有
    看到他騎車，也沒有舉發」、「（是否選擇開單？）沒有，另外那人沒有酒測，
    我轉過去攔停他們，他們三人就靠過來，我聞到他們三人都有酒味，他朋友說，
    對，他們騎到這邊沒錯，但是我沒有親眼目睹他，我沒有辦法確定」等語，而證
    人乃為原處分機關所認定受處分人有前開違規行為之原證人，依其到庭所陳述之
    經過並無違反經驗或論理法則之情形，且於本件卷存證據資料內並無任何積極證
    據足以證明證人所述虛偽，亦無足可顯信證人陳述不可採之品性證據或前科證據
    存在，自不得僅因證人為本件開單告發受處分人之員警即否認其在訴訟上所具有
    之原證人資格，且在審酌受處分人自承有酒後駕車且經測定酒醉數值超過標準之
    事實，是原裁決書所認定之事實，應堪確定；其次，受處分人所辯：另有駕駛亦
    酒醉駕車、另外駕駛酒測值０‧四多之部分，業經證人證述並無該情形，而其證
    言亦無明顯之瑕疵，且受處分人亦無法陳明其朋友即當日之駕駛姓名年籍而僅知
    綽號，本院無從傳訊到案，況縱使受處分人該部分陳述屬實，對於受處分人違規
    之行為以及裁罰結果（酒測值０‧五五以下均為相同之處罰標準）均無任何影響
    ，又受處分人所辯舉發單記載拒簽拒收以及未交付扣車單之部分，係屬行政執行
    之範圍，尤非屬本件異議之對象之裁決書之內容，且於受處分人違規行為之成立
    ，並無影響，均附此敘明；綜上，原處分機關據以援引上開規定以及違反道路交
    通管理事件統一裁罰標準之規定，裁處新台幣三萬一千五百元並吊扣駕駛執照一
    年（十二個月），核無不當，本件異議為無理由，應予駁回。
四、據上論斷，應依道路交通案件處理辦法第十九條，裁定如主文。
中      華      民      國    九十二    年     十二     月    二十六    日
                                    台灣台北地方法院刑事第二庭
                                        法  官   蘇嘉豐
右正本證明與原本無異。
如不服本裁定，應於裁定送達後五日內，向本院提出抗告狀。
                                        書記官  蘇靜紅
中      華      民      國    九十二    年     十二     月    二十六    日


司法院資訊處製作；財團法人民間司法改革基金會備份。
